# 关于减值损失

提问人：709046552 时间：2019-11-15 06:30:18
陈版，对于可变现净值为 0 的存货和无法收回的应收账款，是全额计提减值准备还是将存货或应收账款账面余额转入费用？

回答人：chenyiwei
习惯上，如果债权在法律上仍是有效的，或者存货实物仍在，则一般先计提减值准备再核销；反之，如果存货已经毁损或者债权在法律上已不成立，则直接核销转入损失。

提问人：709046552 时间：2019-11-16 06:30:19
如果债权在法律上仍是有效的，或者存货实物仍在，则一般先计提减值准备再核销，我如果全额计提减值准备就代表核销了吧？

回答人：chenyiwei
全额计提减值准备和核销仍有区别，一个是后续计量，另一个是完全终止确认。

提问人：709046552 时间：2019-11-17 10:41:00
陈版，习惯上，如果债权在法律上仍是有效的，或者存货实物仍在，则一般先计提减值准备再核销；反之，如果存货已经毁损或者债权在法律上已不成立，则直接核销转入损失。这两种情况能用分录解释下吗

回答人：chenyiwei
就是是否直接通过相应的资产减值准备科目，以及是否在利润表上列作资产减值损失或者信用减值损失的区别。